【裁判字號】    97,上易,2037
【裁判日期】    971203
【裁判案由】    竊盜
【裁判全文】
臺灣高等法院臺中分院刑事判決        97年度上易字第2037號
上  訴  人
即  被  告  甲○○
上列上訴人因竊盜案件，不服臺灣臺中地方法院97年度易字第
3584號中華民國97年9月30日第一審判決（起訴案號：臺灣臺中
地方法院檢察署97年度偵字第17764號、18174號），提起上訴，
本院判決如下：
    主  文
上訴駁回。
    事  實
一、甲○○前因竊盜、竊盜、毒品危害防制條例案件，經台灣台
    中地方法院本院分別判處有期徒刑7月、7月、 5月確定，嗣
    經減刑並定應執行刑為有期徒刑 8月確定，於民國（下同）
    96年10月27日執行完畢。詎甲○○猶不知悔改，復意圖為自
    己不法之所有，分別於如附表編號１至編號17所示之時、地
    ，以附表編號１至編號17所示之方式，竊取如附表編號１至
    編號17所示之被害人機車等財物得手。另於如附表編號18所
    示之時、地，於夜間以拾得之鑰匙開門侵入陳竹村住處內竊
    取筆記型電腦1臺及手機1支得手。又於如附表編號19所示之
    時、地，以自備之鑰匙開啟曾永得所有之車號 OB-4381號自
    小客車，進入車內搜尋財物而未獲。嗣於97年6月19日13 時
    20分許，在臺中縣大里市○○路17巷16號前，為警巡邏查獲
    失竊之車號TWN-386號機車1輛，經警調閱附近路口之監視器
    畫面，及曾永得於97年 6月19日8時許，發現其車號OB-4381
    號自小客車遭竊後報警，經警調閱附近路口之監視器畫面，
    循線查獲上情，且於為警發覺其如附表編號２至編號18所示
    竊盜行為前，主動向警供出各該部分竊盜行為，而就各該部
    分竊盜行為向警自首並接受裁判，並尋獲上開機車17輛（均
    已發還被害人）。
二、案經臺中縣警察局霧峰分局報請臺灣臺中地方法院檢察署檢
    察官偵查起訴。
    理  由
一、訊據上訴人即被告甲○○（下稱被告）對於附表編號１、２
    、４、18、19所示之竊盜犯行坦白承認，對於其餘竊盜犯行
    則失口否認，辯稱：除其承認之上開 5年竊盜案外，其餘自
    白均不實在云云。惟上開事實業據被告迭於於警詢及原審均
    坦承不諱，核與證人賴碧霞、張瑞香、吳宛臻、陳敬和、林
    秋吉、楊字民、黃楊鳳娥、巫萬水、趙羚均、邱耀興、劉忠
    義、許襄綺、陳洋一、賴煥圭、陳竹村、鄭連楙、吳涵茵、
    黃華山、曾永得等（下稱賴碧霞等19人）於警詢證述遭竊之
    情節大致相符。此外，並有贓物認領保管單17紙、臺中縣警
    察局車輛尋獲電腦輸入單 17張、刑案現場測繪圖1紙及現場
    照片34張、監視器畫面翻拍照片 5張等在卷可資佐證，堪認
    被告於警詢及原審之自白與事實相符，其於本院就部分竊盜
    犯行所否認與辯解，委無可採。至公訴人雖據被害人曾永得
    之指述，認被告所為附表編號19所示之犯行業已竊得高速公
    路回數票10張等語，然此為被告於原審堅詞否認，而被害人
    曾永得亦僅指稱該回數票係遭不明人士竊取，並未明確指稱
    為被告所竊得，另從被告所行竊之物多為機車以供己代步之
    用，且均已坦承犯行等情觀之，被告自無僅就此部分故為否
    認之理，是應認此部分被告於原審所辯為可採。本件事證明
    確，被告有附表編號１至編號19所示之竊盜犯行，均可以認
    定。【按被告以外之人（包括證人、鑑定人、告訴人、被害
    人及共同被告等）於審判外之陳述雖不符刑事訴訟法第159
    條之1至之4等四條之規定，而經當事人於審判程序同意作為
    證據，法院審酌該言詞陳述或書面陳述作成時之情況，認為
    適當者，亦得為證據；當事人、代理人或辯護人於法院調查
    證據時，知有刑事訴訟法第159條第1項不得為證據之情形，
    而未於言詞辯論終結前聲明異議者，視為有前項之同意，同
    法第159條之5定有明文。本件證人賴碧霞等19人曾於警詢中
    為陳述，其性質雖屬傳聞證據，其等未再於法院審理中為陳
    述，且查無符合同法第159條之1至之 4等前四條之情形，其
    等所為之上開警詢筆錄內容，業經本院審理時予以提示並告
    以要旨，且各經檢察官及被告表示意見。當事人已知上述筆
    錄乃傳聞證據，均未於言詞辯論終結前對該等筆錄內容異議
    ，依上開規定，是證人等於警詢中之證言已擬制同意其有證
    據能力，本院審酌上開筆錄作成時，出於證人等自由意識所
    陳述，無不當取供之情形，認為以之作為本案之證據亦屬適
    當，是其等於警詢筆錄之證言自具有證據能力。】。
二、核被告就附表編號１至編號17所為，各係犯刑法第320條第1
    項之竊盜罪；就附表編號18所為，係犯刑法第321條第1項第
    1款之夜間侵入住宅竊盜罪；就附表編號 19所為，係犯刑法
    第320條第1項、第 3項之竊盜未遂罪。被告所為附表編號19
    之犯行，已著手於竊盜行為之實施，惟未取得財物，屬未遂
    犯，依刑法第25條第 2項規定減輕其刑。又被告就如附表編
    號２至編號18所示竊盜行為，均係在警察發覺前即主動向警
    供承犯罪，而屬自首，此有被告於為警查獲到案後所製作之
    各次警詢筆錄在卷可憑，應認被告就如附表編號２至編號18
    所示竊盜犯行部分各符合自首規定，爰就被告自首部分各依
    刑法第62條前段規定減輕其刑。又被告有事實欄所載經判處
    有期徒刑及執行完畢紀錄，有臺灣臺中地方法院檢察署刑案
    資料查註紀錄表及臺灣高等法院被告前案紀錄表在卷可查，
    被告於前案執行完畢後 5年以內，故意再犯如附表編號１至
    19所示之有期徒刑以上之罪，均為累犯，依刑法第 47條第1
    項規定各加重其刑，並就附表編號２至編號19之部分各先加
    重後減輕之。又被告先後所為如附表編號１至19所示之竊盜
    犯行，犯意各別，行為互殊，且被害法益各不相同，為數罪
    ，應分論併罰之，被告上訴狀雖陳稱其所犯諸罪，應成立接
    續犯云云，惟附表所列19次竊盜犯行，被害人均非相同之人
    ，犯罪時間有間隔，犯罪地點互異，顯非基於單一竊盜犯罪
    而接續為之，自不成立接續犯之一罪，被告所陳並不可採。
三、原審依據上述理由，適用刑法第320條第1項、第3項、第321
    條第1項第1款、第25條第2項、第62條前段、第47條第1項、
    第51條第5款，刑法施行法第1條之1第1項、第 2項前段，並
    審酌被告之素行不佳，且不思循正途，獲取生活所需，為圖
    一己之便，而竊取他人之財產，所犯竊盜次數達19次，惡行
    非輕，法治觀念淡薄，惟念其犯後坦承犯行，所竊得之機車
    於案發後均已陪同警員取回發還被害人，並審酌其犯罪之動
    機、目的、所用之手段、所竊盜之財物價額不高等一切情狀
    ，分別量處被告犯附表編號１之竊盜罪，處有期徒刑 4月；
    又犯附表編號２至17之竊盜罪，共16罪，各處有期徒刑 3月
    ；又犯附表編號18之夜間侵入住宅竊盜罪，處有期徒刑 7月
    ；又犯附表編號19之竊盜未遂罪，處有期徒刑 3月。並定其
    應執行刑有期徒刑3年2月。另敘明被告持以行竊之鑰匙均未
    據扣案，且非違禁物，爰不為沒收之諭知。核其認事用法俱
    無不當，量刑亦稱允洽，被告猶執陳詞否認部分犯罪而提起
    上訴，非有理由，應駁回其上訴。
據上論斷，應依刑事訴訟法第368條，判決如主文。
本案經檢察官乙○○到庭執行職務。
中    華    民    國    97    年    12    月    3     日
            刑事第七庭   審判長法  官 林  榮  龍
                               法  官 張  惠  立
                               法  官 江  錫  麟
以上正本證明與原本無異。
不得上訴。
                               書記官 鄧  智  惠
中    華    民    國    97    年    12    月    4     日
附表：
┌───┬──────┬──────────┬────────┬────┐
│編號  │ 犯罪時間   │ 犯罪地點           │竊取之財物及方式│被害人  │
├───┼──────┼──────────┼────────┼────┤
│１    │97年6月15日 │臺中縣太平市○○路  │以自備之機車鑰匙│林琮翔  │
│      │19時許      │1636號前            │竊取車號TWN－386│        │
│      │            │                    │號機車1輛       │        │
├───┼──────┼──────────┼────────┼────┤
│２    │97年5月1日某│臺中縣大里市塗城里  │以自備之機車鑰匙│林麗嚴  │
│      │時          │光明路11之3號前     │竊取車號JGK－177│        │
│      │            │                    │號機車1輛       │        │
├───┼──────┼──────────┼────────┼────┤
│３    │97年5月4日某│臺中縣大里市塗城里  │以自備之機車鑰匙│張瑞香  │
│      │時          │塗城路347巷45號前   │竊取車號IMR－102│        │
│      │            │                    │號機車1輛       │        │
├───┼──────┼──────────┼────────┼────┤
│４    │97年5月5日某│臺中縣大里市塗城里  │以自備之機車鑰匙│吳宛臻  │
│      │時          │塗城路347巷39號前   │竊取車號ZTN－916│        │
│      │            │                    │號機車1輛       │        │
├───┼──────┼──────────┼────────┼────┤
│５    │97年5月5日某│臺中縣大里市塗城里  │以自備之機車鑰匙│林佳鴻  │
│      │時          │塗城路830巷3號前    │竊取車號JAC－401│        │
│      │            │                    │號機車1輛       │        │
├───┼──────┼──────────┼────────┼────┤
│６    │97年5月6日某│臺中縣大里市塗城里  │以自備之機車鑰匙│林秋吉  │
│      │時          │塗城路196巷2弄11號前│竊取車號JQE－365│        │
│      │            │                    │號機車1輛       │        │
├───┼──────┼──────────┼────────┼────┤
│７    │97年5月10日 │臺中縣大里市塗城里  │以自備之機車鑰匙│楊字民  │
│      │某時        │塗城路347巷24號前   │竊取車號NVV－359│        │
│      │            │                    │號機車1輛       │        │
├───┼──────┼──────────┼────────┼────┤
│８    │97年5月14日 │臺中縣大里市塗城里  │以自備之機車鑰匙│黃永昌  │
│      │某時        │塗城路20-23巷16號前 │竊取車號TWD－017│        │
│      │            │                    │號機車1輛       │        │
├───┼──────┼──────────┼────────┼────┤
│９    │97年5月24日 │臺中縣大里市○○路  │以自備之機車鑰匙│鄭文秀  │
│      │某時        │48號前              │竊取車號WJT－785│        │
│      │            │                    │號機車1輛       │        │
├───┼──────┼──────────┼────────┼────┤
│10    │97年5月28日 │臺中縣大里市塗城里  │以自備之機車鑰匙│黃麗月  │
│      │某時        │光正路70巷4號前     │竊取車號TAE－423│        │
│      │            │                    │號機車1輛       │        │
├───┼──────┼──────────┼────────┼────┤
│11    │97年5月29日 │臺中縣大里市○○○街│以自備之機車鑰匙│黎明燕  │
│      │某時        │2號前               │竊取車號RRE－840│        │
│      │            │                    │號機車1輛       │        │
├───┼──────┼──────────┼────────┼────┤
│12    │97年5月29日 │臺中縣大里市○○路  │以自備之機車鑰匙│吳涵茵  │
│      │某時        │53號前              │竊取車號TAX－926│        │
│      │            │                    │號機車1輛       │        │
├───┼──────┼──────────┼────────┼────┤
│13    │97年6月2日某│臺中縣大里市塗城里  │以自備之機車鑰匙│邱耀興  │
│      │時          │塗城路317號前       │竊取車號RKT－572│        │
│      │            │                    │號機車1輛       │        │
├───┼──────┼──────────┼────────┼────┤
│14    │97年6月12日 │臺中縣大里市塗城里  │以自備之機車鑰匙│劉忠義  │
│      │某時        │塗城路194號前       │竊取車號PT2－423│        │
│      │            │                    │號機車1輛       │        │
├───┼──────┼──────────┼────────┼────┤
│15    │97年6月14日 │臺中縣大里市○○路1 │以自備之機車鑰匙│黃華山  │
│      │某時        │段363號前           │竊取車號JJG－947│        │
│      │            │                    │號機車1輛       │        │
├───┼──────┼──────────┼────────┼────┤
│16    │97年6月18日 │臺中縣大里市塗城里  │以自備之機車鑰匙│溫秀英  │
│      │某時        │塗城路196巷1弄12號前│竊取車號JFT－490│        │
│      │            │                    │號機車1輛       │        │
├───┼──────┼──────────┼────────┼────┤
│17    │97年6月18日 │臺中縣大里市○○路  │以自備之機車鑰匙│賴煥圭  │
│      │某時        │355號前             │竊取車號JRH－858│        │
│      │            │                    │號機車1輛       │        │
├───┼──────┼──────────┼────────┼────┤
│18    │97年5月12日 │臺中縣大里市塗城里  │於夜間以拾得之鑰│陳竹村  │
│      │凌晨3時30分 │光正路60巷53號陳竹村│匙侵入陳竹村住處│        │
│      │許          │住處                │內竊取筆記型電腦│        │
│      │            │                    │1臺及手機1支    │        │
├───┼──────┼──────────┼────────┼────┤
│19    │97年6月19日 │臺中縣大里市塗城里  │以自備之鑰匙開啟│曾永得  │
│      │某時        │塗城路20巷3弄11號前 │車號OB－4381號自│        │
│      │            │                    │小客車進入車內搜│        │
│      │            │                    │尋財物而未獲    │        │
└───┴──────┴──────────┴────────┴────┘
附錄論罪科刑法條
刑法第320條：
  意圖為自己或第三人不法之所有，而竊取他人之動產者，為竊
  盜罪，處5年以下有期徒刑、拘役或5百元以下罰金。
  意圖為自己或第三人不法之利益，而竊佔他人之不動產者，依
  前項之規定處斷。
  前二項之未遂犯罰之。
刑法第321條：
  犯竊盜罪而有左列情形之一者，處6月以上、5年以下有期徒刑
  ：
  一、於夜間侵入住宅或有人居住之建築物、船艦或隱匿其內而
      犯之者。
  二、毀越門扇、牆垣或其他安全設備而犯之者。
  三、攜帶兇器而犯之者。
  四、結夥三人以上而犯之者。
  五、乘火災、水災或其他災害之際而犯之者。
  六、在車站或埠頭而犯之者。
  前項之未遂犯罰之。


司法院資訊處製作；財團法人民間司法改革基金會備份。
